SciBin2/dics/ru_RU.aff
FLAG long
SFX If Y 130
SFX If ошь ши ошь #вошь --> вши (ед.ч.р.п.+д.п.+п.п. и мн.ч.и.п.)
SFX If ь ери дочь #дочь --> дочери (ед.ч.р.п.+д.п.+п.п. и мн.ч.и.п.)
SFX If ожь жи ожь #ложь --> лжи (ед.ч.р.п.+д.п.+п.п. и мн.ч.и.п.)
SFX If овь ви овь #любовь --> любви (ед.ч.р.п.+д.п.+п.п. и мн.ч.и.п.)
SFX If ь ери мать #мать --> матери (ед.ч.р.п.+д.п.+п.п. и мн.ч.и.п.)
SFX If 0 ю ошь #вошь --> вошью (ед.ч.т.п.)
SFX If ь ерью дочь #дочь --> дочерью (ед.ч.т.п.)
SFX If 0 ю ожь #ложь --> ложью (ед.ч.т.п.)
SFX If 0 ю овь #любовь --> любовью (ед.ч.т.п.)
SFX If ь ерью мать #мать --> матерью (ед.ч.т.п.)
SFX If ошь шей ошь #вошь --> вшей (мн.ч.р.п.)
SFX If ь ерей дочь #дочь --> дочерей (мн.ч.р.п.)
SFX If ожь жей ожь #ложь --> лжей (мн.ч.р.п.)
SFX If овь вей овь #любовь --> любвей (мн.ч.р.п.)
SFX If ь ерей мать #мать --> матерей (мн.ч.р.п.)
SFX If ошь шам ошь #вошь --> вшам (мн.ч.д.п.)
SFX If ь ерям дочь #дочь --> дочерям (мн.ч.д.п.)
SFX If ожь жам ожь #ложь --> лжам (мн.ч.д.п.)
SFX If овь вям овь #любовь --> любвям (мн.ч.д.п.)
SFX If ь ерям мать #мать --> матерям (мн.ч.д.п.)
SFX If овь вам церковь #церковь --> церквам (мн.ч.д.п.)
SFX If ошь шами ошь #вошь --> вшами (мн.ч.т.п.)
SFX If ь ерями дочь #дочь --> дочерями (мн.ч.т1.п.)
SFX If ь ерьми дочь #дочь --> дочерьми (мн.ч.т1.п.)
SFX If ожь жами ожь #ложь --> лжами (мн.ч.т.п.)
SFX If овь вями овь #любовь --> любвями (мн.ч.т.п.)
SFX If ь ерями мать #мать --> матерями (мн.ч.т.п.)
SFX If овь вами церковь #церковь --> церквами (мн.ч.т.п.)
SFX If ошь шах ошь #вошь --> вшах (мн.ч.п.п.)
SFX If ь ерях дочь #дочь --> дочерях (мн.ч.п.п.)
SFX If ожь жах ожь #ложь --> лжах (мн.ч.п.п.)
SFX If овь вях овь #любовь --> любвях (мн.ч.п.п.)
SFX If ь ерях мать #мать --> матерях (мн.ч.п.п.)
SFX If овь вах церковь #церковь --> церквах (мн.ч.п.п.)
SFX If ь а господь #господь --> господа (ед.ч.р.п.)
SFX If ь у господь #господь --> господу (ед.ч.д.п.)
SFX If ь ом господь #господь --> господом (ед.ч.т.п.)
SFX If ь е господь #господь --> господе (ед.ч.п.п.)
SFX If ь и господь #господь --> господи (ед.ч.зв.п.)
SFX If ь и путь #путь --> пути (ед.ч.р.п.+д.п.+п.п. и мн.ч.и.п.)
SFX If ь ем путь #путь --> путем (ед.ч.т.п.)
SFX If ь ей путь #путь --> путей (мн.ч.р.п.)
SFX If ь ям путь #путь --> путям (мн.ч.д.п.)
SFX If ь ями путь #путь --> путями (мн.ч.т.п.)
SFX If ь ях путь #путь --> путях (мн.ч.п.п.)
SFX If ень ня [^л]ень #бивень --> бивня (ед.ч.р.п.)
SFX If ень ню [^л]ень #бивень --> бивню (ед.ч.д.п.)
SFX If ень нем [^л]ень #бивень --> бивнем (ед.ч.т.п.)
SFX If ень не [^л]ень #бивень --> бивне (ед.ч.т.п.)
SFX If ень ни [^л]ень #бивень --> бивни (мн.ч.и.п.)
SFX If ень ней [^л]ень #бивень --> бивней (мн.ч.р.п.)
SFX If ень ням [^л]ень #бивень --> бивням (мн.ч.д.п.)
SFX If ень нями [^л]ень #бивень --> бивнями (мн.ч.т.п.)
SFX If ень нях [^л]ень #бивень --> бивнях (мн.ч.п.п.)
SFX If ень ьня [л]ень #увалень --> увальня (ед.ч.р.п.)
SFX If ень ьню [л]ень #увалень --> увальню (ед.ч.д.п.)
SFX If ень ьнем [л]ень #увалень --> увальнем (ед.ч.т.п.)
SFX If ень ьне [л]ень #увалень --> увальне (ед.ч.т.п.)
SFX If ень ьни [л]ень #увалень --> увальни (мн.ч.и.п.)
SFX If ень ьней [л]ень #увалень --> увальней (мн.ч.р.п.)
SFX If ень ьням [л]ень #увалень --> увальням (мн.ч.д.п.)
SFX If ень ьнями [л]ень #увалень --> увальнями (мн.ч.т.п.)
SFX If ень ьнях [л]ень #увалень --> увальнях (мн.ч.п.п.)
SFX If онь ня онь #огонь --> огня (ед.ч.р.п.)
SFX If онь ню онь #огонь --> огню (ед.ч.д.п.)
SFX If онь нем онь #огонь --> огнем (ед.ч.т.п.)
SFX If онь не онь #огонь --> огне (ед.ч.т.п.)
SFX If онь ни онь #огонь --> огни (мн.ч.и.п.)
SFX If онь ней онь #огонь --> огней (мн.ч.р.п.)
SFX If онь ням онь #огонь --> огням (мн.ч.д.п.)
SFX If онь нями онь #огонь --> огнями (мн.ч.т.п.)
SFX If онь нях онь #огонь --> огнях (мн.ч.п.п.)
SFX If ель ля ель #журавель --> журавля (ед.ч.р.п.)
SFX If ель лю ель #журавель --> журавлю (ед.ч.д.п.)
SFX If ель лем ель #журавель --> журавлем (ед.ч.т.п.)
SFX If ель ле ель #журавель --> журавле (ед.ч.т.п.)
SFX If ель ли ель #журавель --> журавли (мн.ч.и.п.)
SFX If ель лей ель #журавель --> журавлей (мн.ч.р.п.)
SFX If ель лям ель #журавель --> журавлям (мн.ч.д.п.)
SFX If ель лями ель #журавель --> журавлями (мн.ч.т.п.)
SFX If ель лях ель #журавель --> журавлях (мн.ч.п.п.)
SFX If оль ля оль #уголь --> угля (ед.ч.р.п.)
SFX If оль лю оль #уголь --> углю (ед.ч.д.п.)
SFX If оль лем оль #уголь --> углем (ед.ч.т.п.)
SFX If оль ле оль #уголь --> угле (ед.ч.т.п.)
SFX If оль ли оль #уголь --> угли (мн.ч.и.п.)
SFX If оль лей оль #уголь --> углей (мн.ч.р.п.)
SFX If оль лям оль #уголь --> углям (мн.ч.д.п.)
SFX If оль лями оль #уголь --> углями (мн.ч.т.п.)
SFX If оль лях оль #уголь --> углях (мн.ч.п.п.)
SFX If орь ря орь #угорь --> угря (ед.ч.р.п.)
SFX If орь рю орь #угорь --> угрю (ед.ч.д.п.)
SFX If орь рем орь #угорь --> угрем (ед.ч.т.п.)
SFX If орь ре орь #угорь --> угре (ед.ч.т.п.)
SFX If орь ри орь #угорь --> угри (мн.ч.и.п.)
SFX If орь рей орь #угорь --> угрей (мн.ч.р.п.)
SFX If орь рям орь #угорь --> угрям (мн.ч.д.п.)
SFX If орь рями орь #угорь --> угрями (мн.ч.т.п.)
SFX If орь рях орь #угорь --> угрях (мн.ч.п.п.)
SFX If оть тя оть #деготь --> дегтя (ед.ч.р.п.)
SFX If оть тю оть #деготь --> дегтю (ед.ч.д.п.)
SFX If оть тем оть #деготь --> дегтем (ед.ч.т.п.)
SFX If оть те оть #деготь --> дегте (ед.ч.т.п.)
SFX If оть ти оть #деготь --> дегти (мн.ч.и.п.)
SFX If оть тей оть #деготь --> дегтей (мн.ч.р.п.)
SFX If оть тям оть #деготь --> дегтям (мн.ч.д.п.)
SFX If оть тями оть #деготь --> дегтями (мн.ч.т.п.)
SFX If оть тях оть #деготь --> дегтях (мн.ч.п.п.)
SFX If я яти дитя #дитя --> дитяти (ед.ч.р.п.+д.п.+п.п.)
SFX If я ятей дитя #дитя --> дитятей (ед.ч.т1.п.)
SFX If я ятею дитя #дитя --> дитятею (ед.ч.т2.п.)
SFX If я ени семя #семя --> семени (ед.ч.р.п.+д.п.+п.п.)
SFX If я енем семя #семя --> семенем (ед.ч.т.п.)
SFX If я ена семя #семя --> семена (мн.ч.и.п.)
SFX If я ян семя #семя --> семян (мн.ч.р.п.)
SFX If я енам семя #семя --> семенам (мн.ч.д.п.)
SFX If я енами семя #семя --> семенами (мн.ч.т.п.)
SFX If я енах семя #семя --> семенах (мн.ч.п.п.)
SFX If я ени стремя #стремя --> стремени(ед.ч.р.п.+д.п.+п.п.)
SFX If я енем стремя #стремя --> стременем (ед.ч.т.п.)
SFX If я ена стремя #стремя --> стремена (мн.ч.и.п.)
SFX If я ян стремя #стремя --> стремян (мн.ч.р.п.)
SFX If я енам стремя #стремя --> стременам (мн.ч.д.п.)
SFX If я енами стремя #стремя --> стременами (мн.ч.т.п.)
SFX If я енах стремя #стремя --> стременах (мн.ч.п.п.)
SFX If я ем полымя #полымя --> полымем (мн.ч.т.п.)
SFX If я ени пламя #пламя --> пламени (ед.ч.р.п.+д.п.+п.п.)
SFX If я енем пламя #пламя --> пламенем (ед.ч.т.п.)
SFX If я ень пламя #пламя --> пламень (поэт.форма)
SFX If я яти теля #теля --> теляти (ед.ч.д.п.)

SFX Ik Y 9
SFX Ik а ов а #суда --> судов (м.н.ч.р.п.)
SFX Ik о ов о #облако --> облаков (м.н.ч.р.п.)
SFX Ik е ев е #болотце --> болотцев (м.н.ч.р.п.)
SFX Ik и ов [^аеиоь]и #инки --> инков (м.н.ч.р.п.)
SFX Ik и ев [аеиоь]и #лишаи --> лишаев (м.н.ч.р.п.)
SFX Ik ы ов [^жчшщц]ы #шорты --> шортов (м.н.ч.р.п.)
SFX Ik ы ев [жчшщц]ы #шлепанцы --> шлепанцев (м.н.ч.р.п.)
SFX Ik 0 ев [ц] #шлиц --> шлицев (мн.ч.р.п.)
SFX Ik 0 ов [^аеиоуыэюяйьжцчшщ] #молот --> молотов (мн.ч.р.п.)

SFX Ij Y 16
SFX Ij 0 ов [ц] #спец --> спецов (мн.ч.р.п.)
SFX Ij ы ов [жчшщц]ы #бубенцы --> бубенцов (мн.ч.р.п.)
SFX Ij ок ка ок #бесенок --> бесенка (ед.ч.р.п.)
SFX Ij ок ку ок #бесенок --> бесенку (ед.ч.д.п.)
SFX Ij ок ком ок #бесенок --> бесенком (ед.ч.т.п.)
SFX Ij ок ке ок #бесенок --> бесенке (ед.ч.п.п.)
SFX Ij ок ята ок #бесенок --> бесенята (мн.ч.и.п.)
SFX Ij ок ят ок #бесенок --> бесенят (мн.ч.р.п.)
SFX Ij ок ятам ок #бесенок --> бесенятам (мн.ч.д.п.)
SFX Ij ок ятами ок #бесенок --> бесенятами (мн.ч.т.п.)
SFX Ij ок ятах ок #бесенок --> бесенятах (мн.ч.п.п.)
SFX Ij очек ята очек #щеночек --> щенята (мн.ч.и.п.)
SFX Ij очек ят очек #щеночек --> щенят (мн.ч.р.п.)
SFX Ij очек ятам очек #щеночек --> щенятам (мн.ч.д.п.)
SFX Ij очек ятами очек #щеночек --> щенятами (мн.ч.т.п.)
SFX Ij очек ятах очек #щеночек --> щенятах (мн.ч.п.п.)
